臺灣臺北地方法院刑事判決　　　　　　　　　　　　九十二年度交易字第六三五號
　　公　訴　人　臺灣臺北地方法院檢察署檢察官
　　被　　　告　乙○○
右列被告因業務過失傷害案件，經檢察官提起公訴（九十二年度偵字第六三九八號）
，本院判決如左：
    主    文
乙○○從事業務之人，因業務上之過失傷害人，處拘拾日，如易科罰金，以佰元
折算壹日。
    事    實
一、乙○○為欣欣客運股份有限公司（以下簡稱欣欣客運公司）司機，負責駕駛營業
    大客車載運乘客，為從事駕駛業務之人；民國九十一年十二月二十六日上午七時
    七分許，乙○○駕駛「綠二左」路線、車牌號碼ＡＦ－八一八號營業大客車載運
    乘客，沿臺北縣新店市○○路東向西方向內側車道行駛，行經該路段與民族路交
    岔路口，原應注意車前狀況、隨時採取必要之安全措施，而當時天氣雨、日間自
    然光線、視距良好，市區○○道路濕潤、無缺陷及障礙，行車管制號誌運作正常
    ，依其智識、能力，又無不能注意之情事，詎乙○○雖發覺對向（即西向東方向
    ）內側車道停止線處有車輛燃亮左轉方向燈光、準備左轉進入民族路，猶貿然以
    每小時四十公里之速度逕自前行，未為減速、閃避等必要安全措施，自內側車道
    進入路口、擬由東向西方向直行通過路口，又因其通過路口後欲進入路口西側中
    正路東向西方向外側車道，遂將車頭略朝向右側即路口北側後快速行駛，而分神
    注意右側車輛動向、疏未注意車前狀況，適甲○○駕駛車牌號碼Ｇ三－九五五八
    號箱式自用小型客貨車搭載其子簡廷峻（八十一年七月十九日生），沿臺北縣新
    店市○○路西向東方向內側車道行駛，行經該路段與民族路交岔路口，擬左轉北
    向進入民族路，亦疏未注意汽車行駛至交岔路口左轉彎時，應距交岔路口三十公
    尺前顯示方向燈或手勢、行至交岔路口中心處左轉、不得占用來車道搶先左轉，
    且轉彎車應讓直行車先行，雖已察見對向由乙○○所駕之營業大客車駛近、猶拒
    不讓乙○○所駕之直行車輛先行、未到路口中心處即搶先左轉，乙○○所駕車輛
    右前車頭遂猛力撞擊甲○○所駕車輛右側車身中間處，並續向西推行、擠壓甲○
    ○所駕車輛達處公尺，甲○○所駕車輛乃順時針方向旋轉至車身呈東－西向（車
    頭朝東）、左側車輪觸及路口西北角之中正路北側路緣始停止，簡廷峻因撞擊力
    在車內劇烈搖晃、碰撞而受有頭皮約一公分裂傷之傷勢。乙○○肇事後，主動撥
    打電話報警，並於員警前往現場處理時，不逃避接受裁判而當場向警員自首、承
    認為肇事人而願接受裁判。
二、案經簡廷峻之母甲○○訴由臺北縣政府警察局新店分局報請臺灣臺北地方法院檢
    察署檢察官偵查起訴。
    理    由
甲、程序方面
一、按無證據能力、未經合法調查之證據，不得作為判斷之依據；被告以外之人於審
    判外之言詞或書面陳述，除法律有規定者外，不得作為證據；被告以外之人於偵
    查中向檢察官所為之陳述，除顯有不可信之情況者外，得為證據；除前三條之情
    形外，下列文書亦得為證據：（一）除顯有不可信之情況外，公務員職務上製作
    之紀錄文書、證明文書；被告以外之人於審判外之陳述，雖不符前四條之規定，
    而經當事人於審判程序同意作為證據，法院審酌該言詞陳述或書面陳述作成時之
    情況，認為適當者，亦得為證據；當事人、代理人或辯護人於法院調查證據時，
    知有第一百五十九條第一項不得為證據之情形，而未於言詞辯論終結前聲明異議
    者，視為有前項之同意；證人之個人意見或推測之詞，除以實際經驗為基礎者外
    ，不得作為證據，刑事訴訟法第一百五十五條第二項、第一百五十九條第一項、
    第一百五十九條之一第二項、第一百五十九條之四第一款、第一百五十九條之五
    、第一百六十條定有明文。又法院或檢察官得囑託醫院、學校或其他相當之機關
    、團體為鑑定，或審查他人之鑑定，並準用第二百零三條至第二百零六條之一之
    規定；其須以言詞報告或說明時，得命實施鑑定或審查之人為之；鑑定人因鑑定
    之必要，得經審判長、受命法官或檢察官之許可，檢閱卷宗及證物，並得請求蒐
    集或調取之；鑑定人得請求訊問被告、自訴人或證人，並許其在場及直接發問；
    鑑定之經過及其結果，應命鑑定人以言詞或書面報告，同法第二百零八條第一項
    、第二百零五條、第二百零六條第一項亦有明文規定。
二、被告乙○○於本院調查證據時，在言詞辯論終結前就臺北縣政府警察局新店分局
    交通事故分析研判表、臺灣省車輛行車事故覆議鑑定委員會府覆議字第九二一０
    八二三號覆函暨覆議意見書二項證據聲明異議，惟：
（一）「臺北縣政府警察局新店分局交通事故分析研判表」係員警謝宗憲針對本件車
      禍個案所為之當事人身分資料記載及肇事原因研判，與刑事訴訟法第一百五十
      九條之四第一款「公務員職務上製作之紀錄文書」係指經常處於可受公開檢查
      之狀態、設有錯誤甚易發現而予及時糾正之例行性紀錄文書有間，此觀該條文
      立法理由所載自明，上述本件事故肇事原因之研判，顯係員警之個人意見，亦
      非以其實際經驗為基礎，是臺北縣政府警察局新店分局交通事故分析研判表並
      非得成為傳聞例外之公文書，應無證據能力。
（二）「臺灣省車輛行車事故覆議鑑定委員會府覆議字第九二一０八二三號覆函暨覆
      議意見書係檢察官依法囑託覆議鑑定機關鑑定結果之書面報告，而檢察官囑託
      鑑定之程序於法既無違誤，臺灣省車輛行車事故覆議鑑定委員會復為行車事故
      專業公正之鑑定機關，該鑑定結果之書面報告自非無證據能力，合先敘明。
乙、實體方面
一、訊據被告固不否認為欣欣客運公司司機，負責駕駛營業大客車載運乘客，為從事
    駕駛業務之人，九十一年十二月二十六日上午七時七分許，其駕駛「綠二左」路
    線、車牌號碼ＡＦ－八一八號營業大客車載運乘客，沿臺北縣新店市○○路東向
    西方向內側車道行駛，行經該路段與民族路交岔路口，以每小時四十公里之速度
    擬由東向西方向直行通過路口，所駕車輛右前車頭撞擊告訴人甲○○所駕駛、沿
    臺北縣新店市○○路西向東方向內側車道行駛、行至該路段與民族路交岔路口、
    未到路口中心處即搶先左轉之車牌號碼Ｇ三－九五五八號箱式自用小型客貨車右
    側車身，自用小型客貨車車內乘客即被害人簡廷峻因而受有頭皮約一公分裂傷之
    傷勢等情，惟矢口否認因業務上之過失傷害人，辯稱：當日其所駕車輛行至路口
    時已確認前方無狀況、告訴人所駕車輛尚在對向車道直行，其並注意右側民族路
    有無右轉彎車輛，嗣發覺前方告訴人所駕車輛駛至，其雖緊急煞車並向右閃避仍
    閃煞不及，其已盡注意義務，並無過失，本件事故發生乃因告訴人所駕車輛快速
    跨越道路中央方向限制線（雙黃線）、未到路口中心處即搶先左轉云云。
二、經查：
（一）被告為欣欣客運公司司機，負責駕駛營業大客車載運乘客，為從事駕駛業務之
      人，九十一年十二月二十六日上午七時七分許，被告駕駛「綠二左」路線、車
      牌號碼ＡＦ－八一八號營業大客車載運乘客，沿臺北縣新店市○○路東向西方
      向內側車道行駛，行經該路段與民族路交岔路口，雖發覺對向（即西向東方向
      ）內側車道停止線處有車輛燃亮左轉方向燈光、準備左轉進入民族路，猶貿然
      以每小時四十公里之速度逕自前行，未為減速、閃避等必要安全措施，自內側
      車道進入路口、擬由東向西方向直行通過路口之際，又因其通過路口後欲進入
      路口西側中正路東向西方向外側車道，遂將車頭略朝向右側即路口北側後快速
      行駛，而分神注意右側車輛動向、疏未注意車前狀況，適告訴人駕駛車牌號碼
      Ｇ三－九五五八號箱式自用小型客貨車搭載被害人，沿臺北縣新店市○○路西
      向東方向內側車道行駛，行經該路段與民族路交岔路口，擬左轉北向進入民族
      路，亦疏未注意汽車行駛至交岔路口左轉彎時，應距交岔路口三十公尺前顯示
      方向燈或手勢、行至交岔路口中心處左轉、不得占用來車道搶先左轉，且轉彎
      車應讓直行車先行，雖已察見對向由被告所駕之營業大客車駛近、猶拒不讓被
      告所駕之直行車輛先行、未到路口中心處即搶先左轉，被告所駕車輛右前車頭
      遂猛力撞擊告訴人所駕車輛右側車身中間處，並續向西推行、擠壓告訴人所駕
      車輛達處公尺，告訴人所駕車輛乃順時針方向旋轉至車身呈東－西向（車頭朝
      東）、左側車輪觸及路口西北角之中正路北側路緣始停止，被害人因撞擊力在
      車內劇烈搖晃、碰撞而受有頭皮約一公分裂傷等傷勢之事實，業據告訴人指訴
      歷歷，核與臺北縣政府警察局新店分局道路交通事故調查報告表、補充資料表
      、現場照片、車輛照片、診斷證明書、行車紀錄紙所載相符，除被告有無未注
      意車前狀況、隨時採取必要安全措施之過失外，亦經被告自承不諱。
（二）而當時天氣雨、日間自然光線、視距良好，市區○○道路濕潤、無缺陷及障礙
      、行車管制號誌運作正常，依被告之智識、能力，又無不能注意之情事，及二
      車碰撞部位為被告所駕車牌號碼ＡＦ－八一八號營業大客車右前車頭與告訴人
      所駕車牌號碼Ｇ三－九五五八號箱式自用小型客貨車右側車身中間處，以及被
      告所駕車輛撞擊告訴人所駕車輛後，續將該車向西推行、擠壓達處公尺，告訴
      人所駕車輛碰撞後順時針方向旋轉至車身呈東－西向（車頭朝東）、左側車輪
      觸及路口西北角之中正路北側路緣始停止，亦據臺北縣政府警察局新店分局據
      報處理之員警觀察、採證後記載、標繪明確，有道路交通事故調查報告表、補
      充資料表、現場照片、車輛照片附卷可稽，且均經被告肯認無訛。
（三）被告雖否認因業務上之過失傷害人，辯稱當日其所駕車輛行至路口時已確認前
      方無狀況、告訴人所駕車輛尚在對向車道直行，其並注意右側民族路有無右轉
      彎車輛，嗣發覺前方告訴人所駕車輛駛至，其雖緊急煞車並向右閃避仍閃煞不
      及，其已盡注意義務，並無過失，本件事故發生乃因告訴人所駕車輛快速跨越
      道路中央方向限制線（雙黃線）、未到路口中心處即搶先左轉云云，然：
    １本件事故發生前，被告所駕車輛車速約為每小時四十公里，此迭經被告自承在
      卷，且與（偵卷第十五、十六頁中間）卷附行車紀錄紙正反面所示被告所駕車
      牌號碼ＡＦ－八一八號營業大客車於九十一年十二月二十六日上午近七時許之
      車速約為每小時四十公里等節吻合；惟被告所駕車輛因車禍靜止前，車速即為
      約每小時四十公里，並無緩慢減速跡象，係遇事故後車速始驟然降為零，此觀
      該行車紀錄紙所示即明，參諸被告所駕車輛右前車頭撞擊告訴人所駕車輛右側
      車身中間處後，續推行、擠壓告訴人所駕車輛達數公尺之遙，告訴人所駕車輛
      乃順時針方向旋轉至車身呈東－西向（車頭朝東）、左側車輪觸及路口西北角
      之中正路北側路緣始停止，有道路交通事故調查報告表、現場照片可參，且經
      被告自承屬實，前已述及，而告訴人所駕車輛為箱式自用小型客貨車，車身體
      積較諸一般自用小客車為大，重量亦較重，此亦有汽車行車執照、車輛照片可
      考，被告所駕車輛碰撞後竟仍能向西推行告訴人前開重量、體積均非輕小之箱
      式小型客貨車達處公尺、並致該車輛以與原行車方向迥不相同之順時針方向旋
      轉，足見被告所駕車輛衝擊力道非輕，是被告陳稱其所駕車輛進入路口前曾鬆
      開油門減速云云，已難遽採，其當日進入路口後，並未減速，仍持續以每小時
      約四十公里之速度前行，應堪認定。
    ２被告於本院調查、審理中，迭次自承當日其駛入內側車道係因外側車道有併排
      停車，其欲換回外側車道，參諸本件撞擊力道甚鉅，撞擊後被告所駕車輛猶續
      向西推行、擠壓告訴人所駕車輛達處公尺之遙，前業提及，且二車撞擊位置為
      被告所駕車輛右前車頭撞擊告訴人所駕車輛右側車身中間處，亦如前載，被告
      所駕車輛事故後前車輪仍與車身完全平行、筆直向前、無任何緊急轉彎時車輪
      明顯轉向情事，此有現場、車輛照片可佐，是並無證據足認被告所駕車輛撞擊
      告訴人所駕車輛前，被告曾為煞車、閃避等必要安全措施，亦即被告所駕車輛
      事故後車頭略向右（即略朝北）偏移，係其原即欲向右切入外側車道所致，並
      非為閃避告訴人所駕車輛，亦足認定。
    ３再被告於九十一年十二月二十六日上午八時二十分許製作警詢筆錄時，供稱：
      其所駕車輛行至本件事故地點即臺北縣新店市○○路與民族路口，號誌由綠燈
      轉為黃燈，其準備煞車，同時察見對向停止線處一輛車牌號碼Ｇ三－九五五八
      號自用小客貨車車頭直接向左、打方向燈欲進入民族路，而斯時事故甫發生約
      一個鐘頭，其對車禍經過記憶應甚為清晰、正確，所述事故情節亦較未經刪改
      、潤飾，是被告首次察見告訴人所駕車輛時，告訴人所駕車輛位置已在中正路
      西向東方向內側車道近路口停止線處，且已顯示方向燈光、準備左轉。至被告
      於本院調查、審理中，一再以言詞、書狀指稱告訴人到達路口前遠處之行向、
      車速、跨越分向限制線（雙黃線）左轉等節，顯係臨訟杜撰、委無可採，蓋被
      告察見告訴人所駕車輛之際，告訴人所駕車輛既已到達路口停止線處，其焉能
      得知告訴人所駕車輛到達路口前之車速、行向？告訴人所駕車輛既已到達停止
      線，又何需跨越分向限制線左轉？且告訴人所駕車輛為箱式自用小型客貨車，
      車體較諸一般自用小客車為高大，前已提及，是該車輛重心較高、較一般自用
      小客車不穩，依物理離心力作用，如以高速轉彎，極易翻覆，告訴人車內復搭
      載年幼子女，實難認告訴人有故意高速轉彎、陷己身及年幼子女於車輛翻覆險
      境之必要，參諸被告、告訴人所駕車輛事故後受損部位均甚為集中，僅被告所
      駕車輛右前車頭（前車頭右方向燈及前擋風玻璃右側破裂）及告訴人所駕車輛
      右側車身中間（右後車門嚴重凹陷及車窗破裂、右後方近車門處凹陷），此觀
      交通事故補充資料表、現場照片、車輛照片即明，皆曾敘明，該等碰撞痕跡顯
      與告訴人所駕車輛倘高速行駛中右車身遭撞擊將產生之右側車身大面積拖曳、
      刮擦、剝除痕跡不一，故告訴人供承事故發生前其所駕車輛車速約僅二十至三
      十公里，且其並未跨越雙黃線左轉，非無可採。
    ４又依卷附道路交通事故調查報告表所示地面散落物位置最東側判斷，本件事故
      二車碰撞地點在臺北縣新店市○○路、民族路交岔路口西北側、距離路口中正
      路西向東方向停止線延伸線約十二公尺餘（計算方式：本件道路交通事故調查
      報告表現場圖比例尺為每格二公尺，圖面散落物最東側計至西向東方向停止線
      延伸線共有六格餘，乘上每格代表之寬度二公尺，共計約十二公尺餘）、距離
      路口中正路東向西方向停止線約十六公尺餘（計算方式：圖面散落物最東側計
      至東向西方向停止線延伸線共有八格餘，乘上每格代表之寬度二公尺，共計約
      十六公尺餘）、距離路口北側民族路北向南方向停止線約四公尺餘處（計算方
      式：圖面散落物最北側計至北向南方向停止線共有二格餘，乘上每格代表之寬
      度二公尺，共計約四公尺餘），參諸告訴人當時係擬左轉北向進入民族路，告
      訴人所駕車輛復係右側車身中間處遭被告所駕車輛右前車頭碰撞，則當日告訴
      人所駕車輛左轉之際，雖無證據足認其跨越道路中央分向限制線，但仍未到達
      路口中心處即搶先左轉甚明。
    ５末按被告所駕車輛進入路口後、碰撞前共前行約十六公尺餘，告訴人所駕車輛
      則前行約十五公尺餘（計算方式：以附圖「甲」、「乙」所示距離分別為直角
      三角形之底、高，則告訴人所駕車輛進入路口後前行之距離相當為直角三角形
      之斜邊，其中「甲」部分距離為十二公尺餘，前已論及，「乙」部分依道路交
      通事故現場圖上比例尺格數計算為四格餘，乘上每格代表之寬度二公尺，共計
      約九公尺餘，直角三角形之底平方加上高平方等於斜邊平方，是斜邊部分即為
      十五公尺餘），即二車在路口內前行距離相近；而被告所駕車輛車速約每小時
      四十公里（換算每秒前行約十一公尺【小數點以下四捨五入】），告訴人所駕
      車輛車速則約每小時二十至三十公里（換算每秒前行約六至八公尺【小數點以
      下四捨五入】），是告訴人所駕車輛進入路口後、到達撞擊點約需二秒鐘，而
      被告所駕車輛二秒鐘得前行之距離達二十二公尺，已逾其進入路口至碰撞地點
      之距離，亦即告訴人所駕車輛進入路口、開始左轉之際，被告所駕車輛尚未進
      入路口。
    ６綜上所述，本件被告所駕車輛進入路口前，其雖已發覺告訴人所駕車輛在對向
      車道路口停止線處顯示方向燈光開始左轉，仍逕自以每小時四十公里之速度快
      速前行、未為鬆開油門、煞車或閃避等必要安全措施，並分神注意右側車輛動
      向，俟發覺告訴人並未停讓其所駕車輛先行，已閃煞不及，其所駕車輛右前車
      頭猛力撞擊告訴人所駕車輛右側車身，將告訴人所駕車輛推行、擠壓處公尺，
      並致告訴人所駕車輛順時針方向旋轉，殆無疑義。
（四）按汽車行駛時，駕駛人應注意車前狀況、隨時採取必要之安全措施；汽車行駛
      至交岔路口，其行進、轉彎，應依左列規定：（四）左轉彎時，應距交岔路口
      三十公尺前顯示方向燈或手勢，行至交岔路口中心處左轉，並不得占用來車道
      搶先左轉；（六）轉彎車應讓直行車先行，但直行車尚未進入交岔路口，而轉
      彎車已達中心處開始轉彎，直行車應讓轉彎車先行，道路交通安全規則第九十
      四條第三項、第一百零二條第一項第四款、第六款定有明文。本件被告於九十
      一年十二月二十六日上午七時七分許，駕駛「綠二左」路線、車牌號碼ＡＦ－
      八一八號營業大客車載運乘客，沿臺北縣新店市○○路東向西方向內側車道行
      駛，行經該路段與民族路交岔路口，當時天氣雨、日間自然光線、視距良好，
      市區○○道路濕潤、無缺陷及障礙，行車管制號誌運作正常，依其智識、能力
      ，又無不能注意之情事，業如前述，詎被告雖發覺對向（即西向東方向）內側
      車道停止線處有車輛燃亮左轉方向燈光、準備左轉進入民族路，猶貿然以每小
      時四十公里之速度逕自前行，未為減速、閃避等必要安全措施，自內側車道進
      入路口、擬由東向西方向直行通過路口之際，又因其通過路口後欲進入路口西
      側中正路東向西方向外側車道，遂將車頭略朝向右側即路口北側後快速行駛，
      而分神注意右側車輛動向、疏未注意車前狀況，適告訴人駕駛車牌號碼Ｇ三－
      九五五八號箱式自用小型客貨車搭載其被害人沿臺北縣新店市○○路西向東方
      向內側車道行駛，行經該路段與民族路交岔路口，擬左轉北向進入民族路，雖
      已察見對向由被告所駕之營業大客車駛近、猶拒不讓被告所駕之直行車輛先行
      、未到路口中心處即搶先左轉，被告所駕車輛右前車頭遂在全然未減速、煞車
      、閃避之情況下猛力撞擊告訴人所駕車輛右側車身中間處，並續向西推行、擠
      壓告訴人所駕車輛達處公尺，告訴人所駕車輛乃順時針方向旋轉至車身呈東－
      西向（車頭朝東）、左側車輪觸及路口西北角之中正路北側路緣始停止，被害
      人因撞擊力在車內劇烈搖晃、碰撞而受有頭皮約一公分裂傷之傷勢，被告有疏
      未注意車前狀況、隨時採取必要安全措施之過失甚明，且其過失行為與被害人
      之傷勢間，有相當因果關係，臺灣省車輛行車事故覆議鑑定委員會亦同此認定
      ，有臺灣省車輛行車事故覆議鑑定委員會府覆議字第九二一０八二三號覆函暨
      覆議意見書可徵。雖被害人所搭乘之車輛駕駛人即告訴人亦有左轉彎時未到達
      路口中心處即搶先左轉，轉彎車未讓直行車先行之過失，但告訴人之過失並不
      能解免被告之過失，併此敘明。至臺灣省臺北縣區車輛行車事故鑑定委員會鑑
      定意見認被告並無過失，然臺灣省臺北縣區車輛行車事故鑑定委員會漏未審酌
      被告進入路口前即已發覺告訴人所駕車輛，仍逕自以每小時四十公里之速度前
      行，且分神注意右側車輛動態，未注意車前狀況，致其所駕車輛於全然未減速
      、閃避之情狀下猛力撞擊告訴人所駕車輛，造成車內乘客因劇烈搖晃、碰撞受
      傷，此據已經本院審認如前，其意見自難遽採。
（五）則本件事證已臻明確，被告所辯要屬卸責、避就之詞，洵無足採，其犯行已堪
      認定，應依法論科。
三、被告為欣欣客運公司司機，負責駕駛營業大客車載運乘客，為從事駕駛業務之人
    ，是核其所為，係犯刑法第二百八十四條第二項前段從事業務之人，因業務上之
    過失傷害人罪。被告肇事後，主動撥打電話報警，並於警員前往現場處理時，不
    逃避接受裁判而當場向警員自首、承認為肇事人而願接受裁判，此經本院職權查
    證屬實，有臺北縣政府警察局新店分局自首調查報告表可參，被告對於有權偵查
    犯罪之機關尚不知犯罪事實及犯罪人之前自首而願接受裁判，應依刑法第六十二
    條前段之規定減輕其刑。爰審酌被告並無前科、素行良好，有臺灣高等法院被告
    全國前案紀錄表可佐，因一時貪便求快、疏未遵守道路交通安全規則因而肇事致
    人受傷，犯後旋即自首，但犯後否認犯行、未見悔意反省，惟被害人傷勢甚為輕
    微，且就本件車禍之發生，被害人所乘車輛駕駛人即告訴人之過失情節亦非輕等
    一切情狀，量處如主文所示之刑，並諭知如易科罰金之折算標準，以資懲儆。
據上論斷，應依刑事訴訟法第二百九十九條第一項前段，刑法第二百八十四條第二項
前段、第六十二條前段、第四十一條第一項前段，罰金罰鍰提高標準條例第一條前段
、第二條，判決如主文。
本案經檢察官越方如到庭執行職務。
中　　　華　　　民　　　國　　九十三　　年　　　六　　　月　　 十一 　　日
                              臺灣臺北地方法院交通法庭
                                  審判長法　官  洪  文  慧
                                        法　官  鄧  德  倩
                                        法　官  陳  婷  玉
右正本證明與原本無異。
如不服本判決，應於判決送達後十日內向本院提出上訴狀（應抄附繕本）。告訴人或
被害人如對於本判決不服者，應具備理由請求檢察官上訴，其上訴期間之計算係以檢
察官收受判決正本之日期為準。
                                        書記官  江  虹  儀
中　　　華　　　民　　　國　　九十三　　年　　　六　　　月　　 十一 　　日
